臺灣臺北地方法院刑事判決　　　　　　　　96年度訴字第34號
公　訴　人　臺灣臺北地方法院檢察署檢察官
被　　　告　壬○○
　　　　　　　　　　　樓
　　　　　　　　　　（
被　　　告　丙○○
　　　　　　　　　　　樓
　　　　　　　　　　（另案於臺灣臺北監獄執行中）
上　一　人
選任辯護人　陳志揚律師
上列被告等因搶奪等案件，經檢察官提起公訴（九十五年度偵字
第二六０六四號），本院判決如下：
    主  文
壬○○意圖為自己不法之所有，而搶奪他人之動產，累犯，處有
期徒刑壹年；又共同意圖為自己不法之所有，而搶奪他人之動產
，累犯，處有期徒刑壹年；又共同意圖為自己不法之所有，而搶
奪他人之動產，累犯，處有期徒刑壹年。應執行有期徒刑貳年肆
月。
丙○○共同意圖為自己不法之所有，而搶奪他人之動產，累犯，
處有期徒刑壹年肆月；又共同意圖為自己不法之所有，而搶奪他
人之動產，累犯，處有期徒刑壹年肆月。應執行有期徒刑貳年陸
月。
壬○○被訴附表二所示搶奪犯行部分無罪。
    事  實
一、壬○○前於民國八十六年間因懲治盜匪條例及竊盜案件，經
    本院以八十六年度訴字第三八０號判決分別判處有期徒刑五
    年、七月，經定應執行刑五年四月確定，於八十九年九月十
    五日縮短刑期假釋出監；壬○○又於假釋期間因竊盜及搶奪
    案件，經本院以九十年度訴字第五四六號判決分別判處有期
    徒刑十月、三年，定應執行刑三年六月，並經臺灣高等法院
    以九十一年度上訴字第四號判決駁回上訴確定，上開假釋並
    經撤銷接續執行殘刑，甫於九十五年九月十四日因縮短刑期
    執行完畢。丙○○前有多次竊盜前科，於九十年間復因竊盜
    及搶奪案件，經本院以九十年度訴字第五四六號判決分別判
    處有期徒刑一年、二年六月，定應執行刑三年二月，並經臺
    灣高等法院以九十一年度上訴字第四號判決駁回上訴確定，
    於九十三年一月二十日縮短刑期假釋出監，九十三年五月十
    日假釋期滿未經撤銷；丙○○又於九十三年間因竊盜罪，經
    本院以九十三年度易字第七三八號判決判處有期徒刑五月確
    定，嗣因偽造文書等案件，再經本院以九十三年度訴字第一
    二六二號判決判處有期徒刑四月確定，以上二案，經本院以
    九十四年度聲字第五十號裁定定應執行刑為有期徒刑八月確
    定；丙○○再於九十四年間因洗錢防制法等案件，經本院以
    九十三年度訴字第一七二四號判決判處有期徒刑六月，丙○○上訴後復行撤回而確定，上開三案並經本院以九十五年度
    聲字第一０九七號裁定定應執行刑為一年二月，於九十五年
    七月十八日因縮短刑期執行完畢；丙○○另於九十五年十一
    月間復因竊盜案件，分別經本院以九十五年度易字第二三二
    ０號判決、九十五年度簡字第三七七九號判決判處拘役五十
    九日確定、有期徒刑六月，現執行中。壬○○、丙○○均為
    累犯。
二、詎壬○○、丙○○均猶不知悔改，因缺錢花用，而於附表一
    所示時間分別起意，並為下列犯行，嗣經警於九十五年十二
    月二日凌晨二時十分許於臺北市○○路○段五八之二號前查
    獲壬○○，並於同日上午八時許於同上地址（起訴書誤載為
    臺北市○○路○段一八一巷三弄九號一樓）查獲丙○○，並
    經壬○○帶領警方至丟棄贓物地址扣得張頌芬等人遭搶奪之
    部分財物（各次犯行詳如附表一所示）：
  (一)壬○○基於為自己不法所有之犯意，於附表一編號一號所示
    時間、地點，獨自騎乘所有車號ＡＶＤ－七三二號重型機車
    ，利用張頌芬於路旁行走不及防備之際，從張頌芬後方徒手
    搶奪其隨身皮包，得手後留下所搶奪之現金、行動電話供己
    花用、使用，其餘財物則丟棄於臺北市○○○街六號新隆國
    宅地下停車場一樓樓梯間。
  (二)另於附表一編號二號所示時間，壬○○騎乘上開機車搭載丙○○，騎至臺北市○○區○○路三九巷口對面公園時，因見
    子○○將其所有皮包放置於其所坐椅子旁桌子上，壬○○與
    丙○○乃另行起意而基於為自己不法所有之共同犯意聯絡，
    趁子○○不及防備之際，由丙○○坐在機車上把風，壬○○
    則下車前往子○○身旁徒手搶奪子○○之皮包，得手後旋即
    坐上機車逃逸，二人得手後將證件、信用卡、鑰匙等財物丟
    棄於臺北市○○路○段七巷四號前路口處，其餘財物則由其
    二人朋分。
  (三)嗣壬○○與丙○○又於附表一編號三號所示時間，再度起意
    為自己不法所有之共同犯意聯絡，由壬○○騎乘上開機車搭
    載丙○○行駛至附表一編號三號所示地點，趁當時在路旁準
    備騎乘腳踏車之癸○○不及防備之際，從癸○○前方經過，
    壬○○趁勢徒手搶奪癸○○放置於腳踏車前方置物籃內之皮
    包後交予後座之丙○○並隨即逃逸，二人得手後將證件、信
    用卡等財物丟棄於臺北市○○○街六號三樓外平台上，其餘
    財物則由其二人朋分。
三、案經臺北市政府警察局大安分局報告臺灣臺北地方法院檢察
    署檢察官偵查起訴。
    理  由
壹、有罪部分：
一、訊據被告壬○○對於犯如附表一所示各次犯行等情均坦承不
    諱（見第二六０六四號偵查卷第九二至九四頁、本院九十六
    年一月三十日準備程序筆錄第二頁、九十六年三月十四日審
    判筆錄第二、三頁、九十五年五月九日審判筆錄第八、十一
    頁），惟辯以：編號二號之行為應係竊盜等詞；被告丙○○
    則矢口否認有何搶奪犯行，辯稱：警詢中之自白係警察恐嚇
    要將伊女友一併送法辦，所以才會坦承，被告壬○○與伊有
    財務糾紛所以設詞誣陷伊云云。
二、經查：
  (一)被告壬○○確有犯如附表一所示各次犯行，業據其供述在卷
    ，核與證人即被害人張頌芬、子○○、癸○○於偵查及本院
    審理中所證相符（見第二六０六四號偵查卷第一一０、一一
    一頁、本院九十六年三月十四日審判筆錄第三至七頁），並
    有經被告壬○○帶同員警前往丟棄贓物地點查扣之贓物照片
    六張、被害人領回贓物之贓物認領保管單三紙、被告壬○○
    所騎乘車牌號碼ＡＶＤ－七三二號重型機車照片一張等在卷
    可稽（見第二六０六四號偵查卷第四四至四六、五九、六四
    至六七、六九至七十頁），可佐被告壬○○此部分供述與事
    實相符。被告壬○○對於附表一編號二、三號犯行之共犯為
    何人及是否犯附表二所示搶奪犯行部分，前後曾為不一之供
    述，惟伊本人確有犯附表一所示三次犯行部分則前後供述相
    符，復有上開被害人證詞、贓物照片、贓物認領保管單等可
    佐，是被告壬○○前後供述雖有上開不一之處，但並不影響
    此部分犯行之認定（被告壬○○供述不一部分，應以何次供
    述為可採，詳後述）。
  (二)被告丙○○雖辯稱：伊警詢筆錄是遭員警恐嚇所為云云，然
    伊不僅於警詢中曾經坦承犯附表一編號三號搶奪犯行，嗣於
    第一次偵查訊問、本院羈押庭訊問及起訴送審於本院訊問時
    亦均供稱有犯搶奪犯行，僅辯稱沒有犯竊盜犯行，甚且於偵
    查中供稱七月十九日當天才出監，想要改過自新，十二月一
    日那天壬○○說要去兜風，就載著伊逛來逛去，他說這條做
    過就不要做了，伊就想說算了，來都來了等語，伊於偵查及
    本院第一次訊問時均未指稱警詢時有遭員警恐嚇（見第二六
    ０六四號偵查卷第十八至二一、九三、九四頁、本院九十五
    年度聲羈字第五四二號卷第二頁、本院九十六年一月八日訊
    問筆錄第二頁），則伊嗣後於本院審理中辯稱遭恐嚇云云，
    是否屬實，已有疑義。且經本院傳喚當日依被告壬○○供述
    前往逮捕被告丙○○之臺北市政府大安分局和平東路派出所
    警員戊○○、辛○○、乙○○、庚○○等人均否認曾經向被
    告丙○○嚇稱若不承認，就要連伊女友一起送法辦等語，證
    人戊○○證稱：其等到丙○○家中時，他並不在家，後來其
    留在丙○○家，其他同事與壬○○一起到網咖找丙○○，本
    來丙○○是全部否認，但依據壬○○供述勸說丙○○後，他
    就願意講了，從網咖回丙○○家時，丙○○的女友有一起回
    家，但到警局時他女友並沒有一起等語、證人辛○○證述：
    沒有告訴丙○○說要連伊女友一起辦，也沒有打算這樣做，
    因為並沒有找到贓證物等語、證人乙○○證稱：並沒有聽到
    辛○○在車上講連伊女友一起辦、向法官說沒有犯案法官不
    會相信這樣的話，辛○○有說到壬○○已經指訴，要聯絡被
    害人來指認，只有對壬○○、丙○○二人上手銬，但沒有對
    丙○○女友上手銬等情、證人庚○○證述：其是當天前往丙○○家、網咖的警車駕駛，當天其駕車在外面等候，壬○○
    戴手銬在車上由其戒護，其他警員帶丙○○出來時，只有丙○○被上手銬，他女友並沒有上手烤，從網咖到丙○○家裡
    路程不到五分鐘就開到了，因為其開很快，並沒有聽到辛○○向丙○○說要連伊女友一起辦等情（見本院九十六年三月
    十四日審判筆錄第七至九頁、九十六年四月四日審判筆錄第
    六至九頁、九十六年五月九日審判筆錄第三至七頁），復經
    本院勘驗被告丙○○警詢錄音帶，其內容與筆錄記載相符，
    錄音並無中斷，均係員警與被告丙○○一問一答，被告丙○○對於員警問話回答順暢，也有員警打字及重複被告丙○○
    回答之聲音，有本院九十六年三月十九日勘驗筆錄可參。另
    參以被告壬○○警詢筆錄供述附表一編號二、三號犯行即已
    指稱被告丙○○參與此二次犯行（見第二六０六四號偵查卷
    第十四、十五頁），若員警確有恐嚇被告丙○○之行為，何
    以不依據被告壬○○供述恐嚇被告丙○○必須承認附表一編
    號二、三號之犯行，而任由伊承認其一，否認另附表一編號
    二號犯行？且若被告丙○○於警詢中確實遭恐嚇，何以在偵
    查、本院羈押訊問庭及起訴送審時均未為如此辯解，反為與
    警詢相同之供述，並於偵查中解釋為何再犯之原因？是被告
    丙○○辯稱伊警詢中坦承附表一編號三號搶奪犯行是因為遭
    員警恐嚇云云，顯非可採。
  (三)又被告壬○○經本院分離調查證據程序，改以證人身分詰問
    後證述：師大路那件（即被害人子○○部分）是與丙○○共
    犯，由其下車去拿，現金其拿走，相機則交給丙○○，偵查
    中改稱是綽號阿平之人與其共犯，是因為從看守所借提來臺
    北地院時，在樓下候訊室時丙○○以將來執行時會到監所寄
    錢給其花用作為條件，要求其用五年前有新台幣（下同）五
    千元的財務糾紛，所以報復其為由將犯行擔下來，丙○○所
    分擔之行為則捏造綽號阿平之人擔下，丙○○會向法官要求
    交保去找阿平，所以在偵查中才會謊稱丙○○曾在五年前欠
    其五千元，並在警詢中報復丙○○，要拖其下水，其有問丙○○為何不承認師大路這件，丙○○說因為伊竊盜案太多，
    又犯本件，怕會被裁保安處分；另外還有跟丙○○共犯杭州
    南路那件（即被害人癸○○部分），現金也是由其拿走，電
    器用品則由丙○○處理，丙○○曾經在一次犯行之後將變賣
    所得分其一部分，但其不確定是哪一次。現在是因為希望可
    以早日判決確定，早日執行，不要再拖下去了等語（見本院
    九十六年四月四日審判筆錄第十一至十五頁），而參酌事實
    欄一所載被告丙○○之前科犯行確有多次竊盜前科，有臺灣
    高等法院被告前案紀錄表可稽，而被告丙○○於警詢、第一
    次偵查訊問、本院羈押庭訊問及起訴送審於本院訊問時均供
    稱有犯搶奪犯行，但沒有犯竊盜犯行，而被告壬○○則辯稱
    被害人子○○部分是竊盜不是搶奪等情（見第二六０六四號
    偵查卷第十八至二一、九三、九四頁、本院九十五年度聲羈
    字第五四二號卷第二頁、本院九十六年一月八日訊問筆錄第
    二頁），而被告壬○○、丙○○二人前曾於九十年間因共犯
    搶奪、竊盜罪經本院以九十年度訴字第五四六號判決，並經
    臺灣高等法院以九十一年度上訴字第四號判決駁回上訴確定
    ，有上開前案紀錄表可參，被告丙○○於該案審理中亦否認
    搶奪犯行，惟亦未見伊以與被告壬○○間之財務糾紛為由作
    為抗辯，有上開二判決可參，是證人即壬○○於本院審理中
    證以：被告丙○○是因為犯太多竊盜案所以不敢承認被害人
    子○○部分犯行，並且要求其謊稱是為了五年前財務糾紛而
    報復，據以變更先前供述，實則被告丙○○確實與其共犯附
    表一編號二、三號犯行等詞，非不可採信。又證人子○○、
    癸○○均明確證稱：有二人共同行搶乙節（見第二六０六四
    號偵查卷第一一０、一一一頁），佐以前開經被告壬○○帶
    同員警前往丟棄贓物地點查獲搶奪所得財物之照片及被告壬○○上開證詞等各情，被告丙○○確實與被告壬○○共犯附
    表一編號二、三號所示犯行。
  (四)再被告丙○○辯以十二月一日當天，因為伊女友己○○身體
    不舒服，所以與她一起在家中，伊母親洪張娶也有在家等詞
    ，惟證人己○○僅證述：九十五年十一月三十日晚上到十二
    月一日凌晨她在網咖上網，六點多回丙○○家睡覺，九點多
    、十點左右起床，丙○○有在身邊，之後又睡了，直到下午
    三、四點醒來時，丙○○不在，丙○○何時離開她不知道，
    之後丙○○幾點又回來，她不確定，記得後來回來後一起去
    逛夜市等語，證人洪張娶則證稱：十二月二日丙○○被警察
    查獲前一天早上七點多要去上班時，有看到丙○○與己○○
    ，他們說要幫忙買早餐，其上班時間是早上七點到十一點、
    下午二點至六點，當天十二點多有看到丙○○與己○○，之
    後其去睡午覺，快二點時又出門上班，睡午覺起來時沒有注
    意丙○○是否在家中、那一天是否有交代丙○○送飯去給伊
    舅舅吃，也忘記了等情（見本院九十六年三月十四日審判筆
    錄第十三至十六頁），證人己○○、洪張娶對於附表一編號
    三號被害人癸○○遭搶奪之十二月一日下午三時四十分許前
    後時間，被告丙○○是否在自己家中乙節均無從明確證述，
    是被告丙○○辯稱：當天伊與女友己○○一起在家裡、因為
    母親交代伊送飯去給舅舅吃云云，不足採信。
  (五)另按搶奪罪之性質，係乘人不備而掠取之，故須用不法之腕
    力，自財物所持人支配範圍內，移轉於自己之所持，方與該
    項罪質相符，最高法院十九年上字第五三三號判例意旨可資
    參照。證人子○○於偵查中證稱：當天凌晨（筆錄記載十二
    月一日應係十一月三十日之誤載）在師大路公園，我的包包
    放在我的身邊，被告直接拿走，皮包在我看得到的範圍等情
    （見第二六０六四號偵查卷第一一０頁），而被告壬○○亦
    供稱：當時被害人坐在桌子旁邊，伊是趁被害人轉身時把皮
    包拿走等語（見本院九十六年一月三十日準備程序筆錄第二
    頁），確認證人子○○之皮包僅放置於自己身邊，尚在其支
    配範圍內，被告壬○○趁證人子○○偶一轉身之際，自其支
    配範圍內拿取證人子○○之皮包，顯係趁證人子○○不備之
    際而奪取，應該當搶奪之構成要件，被告壬○○辯稱：此次
    犯行僅係竊盜云云，並不足採。
  (六)綜上所述，被告二人之辯解均非可採，被告壬○○、丙○○
    確有如附表一所示各次搶奪犯行。本件事證明確，被告二人
    犯行已堪認定，均應依法論科。
三、核被告二人如附表一所示各次犯行均係犯刑法第三百二十五
    條第一項搶奪罪；其二人就附表一編號二、三號之搶奪犯行
    有犯意聯絡及行為分擔，為共同正犯；又被告二人前有如事
    實欄一所載犯罪科刑，被告壬○○甫於九十五年九月十三日
    縮短刑期執行完畢，被告丙○○於九十五年七月十八日縮短
    刑期執行完畢，分別有其二人上開前案紀錄表供參，其二人
    分別於五年內故意再犯附表一所示各次搶奪犯行，均為累犯
    ，均應各依刑法第四十七條第一項規定加重其刑。爰審酌被
    告壬○○、丙○○分別有如事實欄一所載犯罪科刑，且甫執
    行完畢出監，竟均不知悔改，又再犯本案，又騎乘機車搶奪
    ，以機車速度之力量，常有使被害人造成傷害之可能，對被
    害人之危害甚大，亦對社會治安危害甚鉅，被告壬○○坦承
    犯行，被告丙○○矢口否認犯行，且態度不佳，毫無悔意，
    與其二人犯罪之動機、手段、目的等一切情狀，分別各量處
    如主文所示之刑，並各定其應執行刑。
貳、無罪部分：
一、公訴意旨略以：被告壬○○另於附表二所示時間、地點，另
    基於為自己不法所有之意圖，騎乘機車，趁被害人甲○甫下
    車不及防備之際，自背後搶奪皮包一個，因認被告壬○○此
    部分亦涉有刑法第三百二十五條第一項搶奪罪嫌。
二、按犯罪事實應依證據認定之，無證據不得推定其犯罪事實；
    不能證明被告犯罪者，應諭知無罪之判決，刑事訴訟法第一
    百五十四條第二項、第三百零一條第一項分別定有明文。又
    事實之認定，應憑證據，如未能發現相當證據，或證據不足
    以證明，自不能以推測或擬制之方法，為裁判基礎；且認定
    犯罪事實所憑之證據，雖不以直接證據為限，間接證據亦包
    括在內，然而無論直接證據或間接證據，其為訴訟上之證明
    ，須於通常一般之人均不致有所懷疑，而得確信其為真實之
    程度者，始得據為有罪之認定，倘其證明尚未達到此一程度
    ，而有合理之懷疑存在而無從使事實審法院得有罪之確信時
    ，即應由法院為諭知被告無罪之判決，有最高法院四十年台
    上字第八六號判例、七十六年台上字第四九八六號判例可資
    參照。次按刑事訴訟法第一百六十一條已於九十一年二月八
    日修正公布，修正後同條第一項規定：檢察官就被告犯罪事
    實，應負舉證責任，並指出證明之方法。因此，檢察官對於
    起訴之犯罪事實，應負提出證據及說服之實質舉證責任。倘
    其所提出之證據，不足為被告有罪之積極證明，或其闡明之
    證明方法，無從說服法官以形成被告有罪之心證，基於無罪
    推定之原則，自應為被告無罪判決之諭知，更有最高法院九
    十二年台上字第一二八號判例意旨足參。
三、公訴人認被告壬○○涉有前開搶奪犯行，無非以被告壬○○
    自白、證人即被害人甲○指訴為其論據。訊之被告壬○○堅
    詞否認涉犯附表二所示搶奪犯行，辯稱：警詢中之自白是因
    為警察有暗示被害人遭搶之過程，要其考慮看看乾脆一起承
    認下來，所以才會這樣說，其從來沒有看過被害人甲○，甲○不可能看過他等語。
四、經查：
  (一)證人即負責查察本案之員警戊○○於本院審理中否認曾經要
    被告壬○○承認附表二所示搶奪犯行，並稱：大安區當時搶
    案十幾件，只跟他說有做的就承認，如果要他承認不會只要
    他承認這一件等語，證人即為被告壬○○製作筆錄之員警丁○○則證以：沒有告訴被告壬○○說既然做了這麼多件，多
    承認一件也沒有關係等詞（見本院九十六年三月十四日審判
    筆錄第十頁、九十六年四月四日審判筆錄第四頁），而被告
    壬○○警詢錄音帶經本院勘驗結果為被告壬○○三次警詢錄
    音帶內容與筆錄內容相符，錄音內容並無中斷，為被告壬○○與員警一問一答，過程中也有員警打字之聲音，有本院九
    十六年三月十九日勘驗筆錄足稽，而被告壬○○亦自承：員
    警當時說要伊自己考慮看看，伊想說可以從輕量刑、交保，
    所以就承擔下來，伊被抓到時都自己承認等情（見本院九十
    六年三月十四日審判筆錄第十一頁），是難認被告壬○○警
    詢中之供述係出於員警不正方法所取得。
  (二)惟證人即被害人甲○於本院審理中證稱：九十五年十一月二
    十八日晚上八點三十分許在臺北市○○街、四維路口遭搶，
    當時其車子停在路口，其下車去開後車廂要拿東西，然後就
    有人騎摩托車從其右後方撞其手，然後把其勾在右手手肘之
    皮包搶走，是一個人騎車搶，記得沒有戴安全帽，很瘦，但
    不知道他騎什麼車，因為人坐在摩托車上，所以不確定身高
    ，也沒有記下車號，不能確認被告壬○○是否為當天搶奪其
    皮包之人，只能確定臉跟搶奪其皮包之人一樣都很瘦，偵查
    中檢察官有提示被告照片給其指認，其根據臉型及身材指認
    ，但衣服看不出來，其遭搶奪之財物並沒有找回來等語（見
    本院九十六年三月二十七日準備程序筆錄第三至六頁），證
    人甲○亦不能確認被告壬○○即為搶奪其皮包之人。
  (三)參以被告壬○○附表一所示各次搶奪犯行之習慣，被告壬○○僅取走財物中之現金、有價值之用品如照相機、MP3、行
    動電話等，至於證件、信用卡等則均丟棄，而證人甲○遭搶
    奪之皮包內有多張銀行信用卡、證件、鑰匙等，惟於本案查
    獲後並未扣得任何證人甲○遭搶奪之物。
五、析上所述，縱被告壬○○雖曾坦承附表二所示搶奪犯行，惟
    證人甲○未能明確指認被告壬○○即為搶奪其財物之人，又
    無查扣贓證物，是公訴人認被告壬○○涉有附表二搶奪罪嫌
    之主要論據，既無從證明被告壬○○確實涉及上開犯行，不
    能使本院得有罪之確信，此外，復查無其他積極證據足證被
    告壬○○確有公訴人所指犯行，不能證明被告壬○○犯罪，
    自應就附表二所示搶奪犯行部分為被告壬○○無罪判決之諭
    知。
據上論斷，應依刑事訴訟法第二百九十九條第一項前段、第三百
零一條第一項前段，刑法第二十八條、第三百二十五條第一項、
第四十七條第一項、第五十一條第五款，刑法施行法第一條之一
，判決如主文。
本案經檢察官侯靜雯到庭執行職務
中　　華　　民　　國　　96　　年　　5 　　月　　23　　日
　　　　　　　　　刑事第四庭    審判長法　官　劉慧芬
                                      法  官  李桂英
                                      法  官  黎惠萍
上正本證明與原本無異。
如不服本判決，應於判決送達後10日內向本院提出上訴狀（應抄
附繕本）。告訴人或被害人如對於本判決不服者，應具備理由請
求檢察官上訴，其上訴期間之計算係以檢察官收受判決正本之日
期為準。
                                      書記官  楊麗娟
中　　華　　民　　國　　96　　年　　5 　　月　　23　　日
附錄本案論罪科刑法條全文
刑法第三百二十五條第一項
中華民國刑法第三百二十五條
（普通搶奪罪）
意圖為自己或第三人不法之所有，而搶奪他人之動產者，處六月
以上五年以下有期徒刑。
因而致人於死者，處無期徒刑或七年以上有期徒刑，致重傷者，
處三年以上十年以下有期徒刑。
第一項之未遂犯罰之。
附表一：
┌─┬───┬────┬────┬────┬───────────┬────┐
│編│被害人│犯罪時間│犯罪地點│犯罪方法│被害人遭搶奪之財物    │備註    │
│號│      │        │        │        │                      │        │
├─┼───┼────┼────┼────┼───────────┼────┤
│一│張頌芬│九十五年│臺北市大│壬○○單│黃色手提包一個      │1.壬○○│
│  │      │十一月二│安區羅斯│獨騎乘AV│新臺幣一千二百九十七│  單獨犯│
│  │      │十六日十│福路二段│D-732號 │　元                  │  罪    │
│  │      │時二十一│三五巷二│機車，趁│行動電話二支        │2.│
│  │      │分許    │三號前  │步行之張│合作金庫金融卡一張  │  已由│
│  │      │        │        │頌芬不及│國泰世華銀行信用卡二│  被害人│
│  │      │        │        │防備之際│　張                  │  領回  │
│  │      │        │        │，自背後│荷蘭銀行信用卡一張  │        │
│  │      │        │        │徒手搶奪│                      │        │
│  │      │        │        │財物    │                      │        │
├─┼───┼────┼────┼────┼───────────┼────┤
│二│子○○│九十五年│臺北市大│壬○○、│皮包一個            │1.壬○○│
│  │      │十一月三│安區師大│丙○○共│                      │  、洪佳│
│  │      │十日四時│路三九巷│同騎乘AV│新臺幣五百元        │  銘共犯│
│  │      │五十分許│口對面公│D-732號 │ASUS行動電話一支    │2.│
│  │      │        │園      │機車，由│數位相機一台        │  已│
│  │      │        │        │壬○○下│郵局、板信銀行      │  由被害│
│  │      │        │        │車，趁李│  信用卡各一張        │  人領回│
│  │      │        │        │佳霖不及│健保卡一張          │        │
│  │      │        │        │防備而搶│機車行照一張        │        │
│  │      │        │        │奪其置於│鑰匙一串            │        │
│  │      │        │        │身旁桌子│                      │        │
│  │      │        │        │上之皮包│                      │        │
├─┼───┼────┼────┼────┼───────────┼────┤
│三│癸○○│九十五年│臺北市大│壬○○、│手提包一個          │1.壬○○│
│  │      │十二月一│安區杭州│丙○○共│新臺幣八百元        │  與洪佳│
│  │      │日十三時│南路二段│同騎乘AV│PANASONIC行動電話一 │  銘共犯│
│  │      │四十分許│六一巷四│D-732號 │  支（門號：0000000000│2.、│
│  │      │        │十號前  │機車，趁│  ）                  │  至已│
│  │      │        │        │癸○○於│MP3隨身聽一台       │  由被害│
│  │      │        │        │路旁即將│翻譯機一台          │  人領回│
│  │      │        │        │騎乘腳踏│第一銀行、華南銀行金│        │
│  │      │        │        │車不及防│  融卡各一張          │        │
│  │      │        │        │備之際，│美國CHASE銀行信用卡 │        │
│  │      │        │        │由壬○○│  一張                │        │
│  │      │        │        │徒手搶奪│身分證一張          │        │
│  │      │        │        │癸○○放│健保卡一張          │        │
│  │      │        │        │置於腳踏│汽車駕照一張        │        │
│  │      │        │        │車前方置│                      │        │
│  │      │        │        │物籃內之│                      │        │
│  │      │        │        │財物    │                      │        │
└─┴───┴────┴────┴────┴───────────┴────┘?
附表二：
┌─┬───┬────┬────┬────┬───────────┬────┐
│編│被害人│犯罪時間│犯罪地點│犯罪方法│被害人遭搶奪之財物    │備註    │
│號│      │        │        │        │                      │        │
├─┼───┼────┼────┼────┼───────────┼────┤
│一│甲○  │九十五年│臺北市大│壬○○單│皮包一個            │壬○○單│
│  │      │十一月二│安區東豐│獨騎乘AV│新臺幣一萬元        │獨犯罪  │
│  │      │十八日二│街、四維│D-732號 │新光三越百貨公司禮券│        │
│  │      │十時三十│路口    │機車，趁│  一萬二千五百元      │        │
│  │      │分許    │        │甫下車之│NOKIA行動電話一支（ │        │
│  │      │        │        │甲○不及│  門號：0000000000）  │        │
│  │      │        │        │防備之際│中國信託銀行、台新銀│        │
│  │      │        │        │，自背後│　行、聯邦銀行、慶豐銀│        │
│  │      │        │        │徒手搶奪│　行、大眾銀行、兆豐銀│        │
│  │      │        │        │財物    │　行、新光銀行、富邦銀│        │
│  │      │        │        │        │　行、萬泰銀行信用卡各│        │
│  │      │        │        │        │　一張                │        │
│  │      │        │        │        │甲○身分證一張      │        │
│  │      │        │        │        │甲○自小客車駕照一張│        │
│  │      │        │        │        │甲○自小客車行照一張│        │
│  │      │        │        │        │甲○健保卡一張      │        │
│  │      │        │        │        │汽車鑰匙、家用鑰匙各│        │
│  │      │        │        │        │　一支                │        │
└─┴───┴────┴────┴────┴───────────┴────┘
